臺灣新竹地方法院民事裁定
111年度訴字第83號
原      告  徐錫銘  
上列原告對被告徐麗珠請求排除侵害等事件，本院裁定如下：
    主  文
原告應於收受本裁定送達之日起十五日內，具狀補正被告之住所
或居所，逾期未據補正，即駁回原告之訴。
原告應於收受本裁定送達之日起二十五日內，具狀補正本件應受
判決事項之聲明。
    理  由
一、依民事訴訟法第116條第1項第1款規定，原告起訴時既應記
    載他造當事人姓名及住所或居所，此乃起訴必備之程式，如
    有欠缺，審判長應定期間先命補正，如逾期未補正，法院應
    以裁定駁回之，同法第249條第1項第6款業已明揭其旨，而
    原告於其起訴狀記載「被告：徐麗珠、住新竹縣○○市○○路00
    0巷0號6樓之2」，惟經本院按址付郵寄送，因查無此人而遭
    退件，致使本院無從依同法第251條第1項規定，指定第1次
    言詞辯論期日並將期日通知連同起訴狀繕本1件送達被告，
    故本件有依民事訴訟法第249條第1項第6款規定，限原告於
    收受本裁定送達之日起15日內補正如主文第一項所示【被告
    之住所或居所】之事項，逾期未補正，即駁回其訴。
二、起訴，應以訴狀表明下列各款事項，提出於法院為之：（一
    ）當事人及法定代理人。（二）訴訟標的及其原因事實。（
    三）應受判決事項之聲明，民事訴訟法第244條第1項定有明
    文。本件起訴狀記載「原告法定代理人陳秋鈴」（見本院卷
    第3頁書狀正面），惟該份書狀具狀人欄有原告名義簽名（
    見本院卷第3頁書狀反面），是若陳秋鈴為原告訴訟代理人
    ，請補正委任狀；若陳秋鈴為原告法定代理人，則請補正戶
    籍資料；又，關於應受判決事項之聲明，前經本院以民國11
    0年9月28日民事裁定限原告於收受該件裁定5日內補正（見
    本院卷第18頁裁定），雖據原告提出110年10月4日（收狀日
    ，下同）陳報狀，然查該份陳報狀僅手寫「預估修復為30萬
    、另外追訴房屋損害賠償50萬、請求依違反建築法主張，不
    依民事法主張」（見本院卷第20頁書狀），再經本院以111
    年2月9日函通知：「原告請於文到10日內，補正適法之訴之
    聲明暨指出請求權基礎，以上為本院第1次行使闡明權，若
    未據補正，欠難指定言詞辯論期日，請查照。」（見本院卷
    第30頁函稿），原告僅於111年2月16日具狀檢送估價單（見
    本院卷第34頁書狀），故其起訴明顯不合程式，有依民事訴
    訟法第249條第1項第6項規定，限原告於收受本裁定送達之
    日起25日內補正如主文第二項所示【應受判決事項之聲明】
    之事項，特此裁定。　　　　
中    華    民    國  111     年    3     月    29    日
                  民事庭      法  官  周美玲
以上正本係照原本作成。
本裁定不得抗告。
中    華    民    國  111     年    3     月    29    日
                              書記官  林盈伸